Archives de la Bibliothèque publique d'information (1970-2012)
Archives nationales
- Études et enquêtes, 1975-2012; 20150578/55-20150578/61
  - Publications d’études menées par le service « Études et recherches », 1980-2012; 20150578/55-20150578/57
    - 1980-1982, 20150578/55
      « Babel à Beaubourg » de J-F Barbier-Bouvet (1981)
      « La télématique à l’épreuve » de Philippe Coulaud (1982)
      « L’offre du livre à Paris » de M.Bom, N.Feuerhahn, A.Laclau, P.Lew-Fai (1982)
    - 1983-1994, 20150578/56
      « L’écouteur écouté » de P-Yves Duchemin (1983)
      « Fera-t-il beau demain ? » De Philippe Coulaud (1984)
      « Répertoire de la recherche du livre contemporain » 2e éd. (1984)
      « Balade en bibliothèque pour lecteurs en herbe: étude sur la fréquentation et les usages de la bibliothèque des enfants du Centre G. Pompidou » de J. Eidelman, M-C Habib et R. Sirota (1985)
      « L’œil à la page » (1985)
      « Le clair et l’obscur » d’Anne Dujol (1985)
      « Histoires de lire 1988-1995» de M. Peroni (1985)
      « Ethnographie de l’exposition » de M. Levasseur et E. Veron (1989)
      « Vienne à Paris: portrait d’une exposition » de N. Heinich et M. Pollak (1989)
      « Pratiques du bicentenaire: images de la Révolution française » sous le titre « Révolution, fins, et suite » de P. Garcia, J. Lévy, M-F Matei (1991)
      « L’Université cachée: dix ans de débats au Centre Georges Pompidou » d’Annie Benveniste et Joël Roman (1991)
      « Livre et télévision » publiée sous le titre « De l’écrit à l’écran » de M. Peroni (1991)
      « Lecteurs en campagnes: les ruraux lisent-ils autrement ? »de C-M. Gardien, R. Ladefroux et M. Petit (1993)
      Actes du colloque de Poitiers du 4-7 décembre 1992 « La bibliothèque dans la cité » (1993)
      « Écritures ordinaires » (1993)
      Actes du séminaire « La lecture: regards européens » organisé par l’IFLA (International Federation of Library Associations, avec la collaboration du Bulletin des bibliothèques de France et du service Études et recherche de la BPI (11-12 mai 1992) parus sous le titre « La lecture d’Est en Ouest »
      Actes de colloque « Identité, lecture écriture » sous la direction de M. Chaudron et F. de Singly (1994)
      « Illettrismes » actes de colloque organisé par l’université de Paris 7 en 1991 sous la direction de B. Fraenkel
      « Eugène Morel » de JP Seguin (1994)
    - 1995-2012, 20150578/57
      « Lire en prison » de JL Fabiani (1995)
      « Bibliothécaires face au public » de A-M. Bertrand (1995)
      « Sociabilité du livre et communauté de lecteurs » de M. Burgos, C. Evans, E. Buch (1996)
      « L’utopie Beaubourg » de L. Lauxerois (1996)
      Cycle de conférences « Le musée et la bibliothèque » (1997)
      « Richard Hoggart en France » sous la direction de J-C. Passeron (1999)
      « Les habitués » (2000)
      « Les nouvelles technologies à l’épreuve des bibliothèques » (2001)
      « Les bibliothèques municipales et leurs publics » (2001)
      « Usages collectifs des bibliothèques et sociabilités juvéniles », ouvrage paru sous le titre « Des jeunes et des bibliothèques » (2002)
      Actes du colloque virtuel « Text-e » (2003)
      « Lire le noir » (2004)
      « L’Ésotérisme et ses lecteurs » (2005)
      « Les bibliothèques municipales en France après le tournant internet » (2007)
      « Les mangasos, lire des mangas à l’adolescence » (2012)
      Listes des publications du service Études et recherche (1992-2011)
  - Études sur le public, ses pratiques et les activités de la BPI, 1975-1999; 20150578/58-20150578/60
    - Étude sur l’image des bibliothèques publiques chez les Français et sur la définition des activités de recherche à la BPI activités, 1975-1980; 20150578/58
      Article paru dans le BBF, t.25 n°6.1980, rapport d’enquêtes par sondage, procès-verbaux d’entretien, programmes et dossiers de recherche
    - 1977-1986, 20150578/59
      Enquêtes sur les publics et observations menées à l’ouverture de la BPI: rapports, questionnaire d’enquête, correspondance (1977)
      Enquête de motivation effectuée auprès de personnes du troisième âge fréquentant la bibliothèque du Centre Georges Pompidou (1978)
      Enquête de fréquentation: questionnaires, comptes-rendus, notes et commentaires, notes de service, correspondance (1978)
      Recherche psychologique sur les comportements à la BPI: études, rapport(1978-1979)
      La BPI, bilan d’une expérience culturelle: rapport (1979)
      La BPI et la formation: rapport d’enquête (1980)
      Enquête de publics menée à la BPI et en salle d’actualité: questionnaires, notes aux chefs de service, relevés de compteur, bilans, notes (novembre 1981, mai 1982)
      Autonomie et dépendance des pratiques culturelles enfantines, le cas de la bibliothèque des enfants du Centre Georges Pompidou: rapport (1983)
      Enquête sur les publics de la formation du soir (1984)
      Étude sur la consultation des images fixes sur vidéodisque à la BPI: rapports, notes (1984-1986)
    - 1988-1999, 20150578/60
      L’espace musique: étude, notes (1988)
      Mise en place d’une carte d’accès: étude (1989)
      Les illettrés à la BPI: rapport, synthèse de réflexion (1989)
      Bornes d’orientation du public: études, questionnaires, cahier des charges, notes, correspondance (1990-1993)
      Étude sur l’accessibilité au centre G. Pompidou: rapports, correspondance (1991)
      Enquêtes sur les publics de la BPI: rapports, questionnaire d’enquête, résultats bruts et synthèse de résultats, correspondance (1988, 1992-1999)
  - Études sur les droits d’auteurs, 1977-1989; 20150578/61
    Convention entre le centre national d’art et de culture Georges Pompidou et la Société de la Propriété artistique et des dessins et modèles « S.P.A.D.E.M » (6 juin 1984), comptes-rendus de réunion, analyse des stratégies des acteurs culturels, articles et communiqués de presse, notes, correspondance
    Service des Études et de la recherche: rapport d’activité 1989, suivi et bilan des études et publications, programme chiffré des études, correspondance
- Communication, 1975-2006; 20150578/62-20150578/73
  - Communiqués de presse, 1978-1999; 20150578/62
    Des contes à la carte à la bibliothèque des enfants; « Heure du conte » (1978)
    « Images de petites filles » (10 janvier-2 avril 1979)
    « Un certain regard sur la presse enfantine » (28 mars-16 avril 1979)
    Présentation thématique « L’enfant dans le Paris des Révolutions » (3 avril-2 juillet 1979)
    « Une histoire des Mille et une nuit dans Kobra » (24 février-7 avril 1980)
    « Eskimo, d’aujourd’hui » (17 février-31 mai 1982)
    « Images...imagique » (7 décembre 1984-6 février 1985)
    « Détournements de publicités » (10 septembre-6 octobre 1986)
    « Images codées » (8 octobre-10 novembre 1986)
    10e anniversaire du Centre Georges Pompidou (2 février 1987)
    « Nacer Khémir » (1er mars-10 avril 1989)
    « Rythmes et images des contes afro-cubains » (25 avril-4 mai 1990)
    « Promotion du journal Kimboo » (11 mai 1990)
    « Prix européen de littérature de jeunesse » (1er mai 1990)
    « Le livre d’enfants à la télévision » (31 octobre-31 décembre 1990)
    « L’animation des livres à la télévision » (7 novembre 1990- 25 janvier 1991)
    « Mots écrits mots sculptés » (14 février-11 mars 1991)
    « Letizia Galli » (13 mars-13 mai 1991)
    « Fête de la parole » (10-17 mai 1991)
    « Gennadij Spirin » (19 juin-01 septembre 1991)
    « La littérature de jeunesse et ses créateurs » (16 octobre 1991)
    « Les octogonales du CIELJ » (11 décembre 1991-27 janvier 1991)
    « Mythes grecs, des conteurs et des diseurs racontent » (10 janvier-20 mars 1992)
    « Fête Photofolie » (22-24 mai 1992)
    « Cornefolle, Larinette et compagnie » (3 juin-9 septembre 1992)
    « Happy birthday the earth » (15 septembre-11 novembre 1992)
    « Contes des Mille et une nuits » (25 octobre 1992)
    « Regards sur l’histoire » (04 mai-20 juin 1993)
    « Promotion de nouveaux supports électroniques » (1993)
    « La lecture écriture à l’école, en présence d’écrivains » (12 janvier 1994)
    « J’aime lire, j’aime l’art » (25 mai-27 juin 1994)
    « L’illustration au dessin animé » (13-15 octobre 1994)
    « Création littéraire et jeunes lecteurs » (30 janvier-20 mai 1996)
    « La littérature de jeunesse en Europe » (25 mars 1996)
    « La ville et l’enfant, 100 photographies » (22 octobre-28 novembre 1977)
    « Ville en images » (15 décembre 1977-16 janvier 1978)
    « L’atelier Nadar et la mode 1865-1913 » ([s.d.]-30 mai 1978)
    « Architectures paysannes » (01 septembre-23 octobre 1979)
    « Les Alinari, photographes à Florence » (30 octobre 1978-29 janvier 1979)
    « Images de l’Amérique en crise » (17-19 mars 1979)
    « La batellerie à Paris » (07 février-28 mai 1979); « Lectures feuilletées » (07-26 mars 1979); « Le roman noir, domaine américain » (18 avril-07 mai 1979); « Cinéma australien indépendant » (19-27 avril 1979); « 30 ans d’histoire de la vie des enfants du quart-monde » (08 août-03 septembre 1979); « Vu en Chine » (05 septembre-26 novembre 1979); « Un critique littéraire Hector Bianciotti » (06 novembre 1979); « Poem à Poème » (15-17 novembre 1979)
    « Livre – Parcours » (02 février-23 juin 1980); « Michel de Ghelderode » (07 février-07 avril 1980); « Il y a 40 ans...la Résistance » (07 mai-02 juillet 1980); « L’édition scientifique et technique de la République Démocratique Allemande » (04 juin 1980); « Einstein » (07 juin-27 août 1980); « La République en fête: les 14 juillet » (02 juillet-06 octobre 1980); « 1905 -1980 Le Petit Larousse, témoin de son temps » (10-30 septembre 1980); « Les années 70 en Provence » (15 octobre-01 décembre 1980); « Stravinsky, ses interprètes, ses critiques » (12 novembre-15 décembre 1980); « Côté jardin » (10 décembre 1980-09 mars 1981); « A livre ouvert, Jean-Luc Benoziglio » (11 décembre 1980)
    « À livre ouvert, Georges Perec » (15 janvier 1981); « A livre ouvert, Michel Butel » (26 février 1981); « La Grèce au présent » (18 mars-15 juin 1981); « Graffiti et société » (30 juillet-31 août 1981); « La jeunesse a 20 ans » (03 juillet-5 octobre 1981); « Le Chagrin et la Pitié » (26 août 1981); « Images 1900 » (09 septembre-19 octobre 1981); « Images de la folie, télévisions et psychiatrie » (07-12 octobre 1981); « Les orgues de la Roya » (04-30 novembre 1981); « Histoire d’une liberté: la presse 1881-1944 » (décembre 1981-mai 1982); « Robert Musil » (21 janvier-16 mars 198 1); « Les réalismes » (19 mai-29 juin 1981); « Paris 1957 » (28 mai-02 novembre 1981); « Volcans » (21 octobre 1981-25 janvier 1982)
    « Le livre scientifique et technique québécoise » (20 janvier-15 février 1982); Concours national « Vidéo et information » (06 février 1982); Magazines et photographies: une nouvelle presse d’actualité, 1928-1940 (24 février-31 mai 1982); « Le cinéma documentaire portugais, 1929-1981 » (15-19 avril 1982); « Des repères, pour l’homme » (05-31 mai 1982); « Silence on joue ! » (12 mai-28 juin 1982); « Images de Pinocchio » (07 juillet-30 août 1982); « Le roman Hispano-américain » (15 septembre-08 novembre 1982); « Zoltan Kodaly 1882-1967 » (22 septembre-01 novembre 1982); « Jerry Schatzberg, de la photo au cinéma » (20 octobre-29 novembre 1982); « Paul Eluard et ses amis peintres » (04 novembre 1982-18 janvier 1983)
    « Les lecteurs de la bibliothèque des Enfants fabriquent leurs livres avec l’éditeur Robert Morel » (14-15 février 1983)
    « De la Rosière à la Miss: la jeune fille dans les fêtes populaires » (16 mars-06 juin 1983)
    Couleur optique: le regard d’une plasticienne (29 juin-05 septembre 1983)
    « Vous avez dit rural ? » (05 octobre 1983-09 janvier 1984)
    Présentation de courts métrages documentaires produits par le studio Balazs (20-23 octobre 1983)
    Manifestations de la Bibliothèque publique d’information à l’occasion de la semaine nationale du théâtre (23-28 mars 1984)
    « Branchez-vous: animation minitel » (30 mai-11 juin 1984)
    « Journées portes ouvertes à la discothèque » (21 juin 1984)
    Bpi références: Musique (20 juin-20 juillet 1984)
    Vidéo références Bpi-Centre Georges Pompidou (20 mars-20 avril; 20 juin-20 juillet 1984)
    Bpi références. À la une...(01 août-30 septembre 1984)
    Premier Forum de l’édition photographique (19-22 octobre 1984)
    « Marco Polo » (automne 1985)
    « Fernando Pessoa. Poète pluriel 1888- 1935 » (27 mars-27 mai 1985)
    « La voix, maintenant et ailleurs » (27 février-10 mai 1985)
    Sélection du Festival du logiciel (16 janvier-04 février 1985)
    Rencontres « cinéma pleine page » (24-29 avril 1985)
    « Un livre » (sans date)
    « Images d’ailleurs, la photographie à la découverte du monde » (12 février-2 juin 1986)
    « Café viennois » (12 mars-19 mai 1986)
    « Livres qui délivrent » (19 mars-28 avril 1986)
    « Le vidéodisque » (16 avril 1986)
    « L’usine et la ville » (24 juin-11 octobre 1986)
    « Images du travail » (25 juin-29 septembre 1986)
    « Alphabets » (22 octobre 1986-17 janvier 1987)
    « Le Japon à la Bpi » (10 décembre 1986-19 janvier 1987)
    « Le visiteur et son double » (01 février-16 mars 1987)
    « La fabrique du corps humain et les droits de l’Homme » (12 mars-09 avril)
    « L’après Réel »(18 avril-03 mai)
    « Brèves apparitions sur écran » (24 juin-06 juillet)
    Courrier de l'Unesco « Une fenêtre sur le monde: 40 ans d’action culturelle » (09 septembre-05 octobre)
    « Geste d’encre » (14 octobre-2 novembre)
    « Tonalités, des écrivains au bout du fil » (16 décembre 1987-11 janvier 1988)
    « Babil des ondes » (20 janvier-01 février 1988)
    « Oasis et déserts d’Égypte » (27 juin-07 octobre 1991)
    « Révolutions, fin et suite » (15 octobre 1991)
    Les débats des amis de Jean Zay: « Comment former des maîtres aujourd’hui ? L’avenir des IUFM » (15 avril 1992); « Quel avenir pour la formation professionnelle des ouvriers » (20 mai 1992); « La bibliothèque: fille ou sœur de l’école ? « (17 juin 1992); « Les 80% et après ? l’éducation et les besoins de la nation » (07 octobre 1992); « Les arts, de l’école au lycée » (25 novembre 1992) (1992); « Laïcité et pluralisme scolaire » (27 janvier 1993); « Les IUFM, an II » (17 mars 1993); « Que faire avec les jeunes qui échouent à l’école » (28 avril 1993); « Le musée, l’origine de l’esthétique » (03 novembre 1993) (1993)
    « Arrêt sur histoire »; « Regard sur la ville »; « Les livres de leur vie » [1996]
    « La psychanalyse en revues » (01 juin 1996)
    « Images et science » (27 septembre-13 octobre 1996)
    « Comportements des usagers face à l’accès à l’information électronique dans les bibliothèques et centres de documentation » (28-29 novembre 1996)
    « Une société en quête d’elle-même ? » (12 février-05 juin 1996)
    « Les Éditions Autrement » (30 janvier 1997)
    « Quel devenir pour les états dans le cadre de la mondialisation ? » (13 février 1997)
    « Annecy 97 à Paris » (11-15 juin 1997)
    « Jacques Prévert, paroles pour un temps présent » (20 mai)
    « Sciences et Société » (02 octobre 1997)
    « Le cinéma en toute indépendance » (octobre 1997-juin 1998)
    « Europe Savoir faire » (07 juillet 1997)
    « Le rôle des bibliothèques dans l'information sur l’emploi » (27-28 novembre 1997)
    « Des écrivains kosovars nous parlent » (20 mai 1999)
    « Archives, bibliothèques, musées » (25-26 novembre 1999)
  - Dossiers de presse, 1977-1999; 20150578/63-20150578/72
    - 1977-1984, 20150578/63
      « Une bibliothèque aujourd’hui, du livre à l’audiovisuel » (2 février-18 avril 1977)
      « Paris-New York » (9 juin-12 septembre 1977)
      Salle d’actualité jeunesse (1977-1988)
      « Six photographes en quête de banlieues » (07 décembre 1977-27 février 1978)
      « Ulysse, Alice, oh ! Hisse » (15 mars-28 août 1978)
      « Paris Berlin, rapports et contrastes » (12 juillet-06 novembre 1978)
      « Le temps des gares » (14 décembre 1978-09 avril 1979)
      Programme mensuel Bpi (février 1979-décembre 1980)
      « Cartes et figures de la terre » (24 mai-17 novembre 1980)
      « Robert Musil » (21 janvier-16 mars 1981)
      « Les réalismes » (19 mai-29 juin 1981)
      « Paris 1957 » (28 mai-02 novembre 1981)
      « Volcans » (21 octobre 1981-25 janvier 1982)
      « Comment va la presse ? » (24 février-26 avril 1982)
      « Fera-t-il beau demain ?: météo et climat » (22 décembre 1982-13 mars 1983)
      « L’Amérique regarde la France, 1923-1983 » (19 janvier-07 mars 1983)
      « Constantin Cavafy, poète grec d’Alexandrie » (25 mars-25 avril 1983)
      « Arbres: photographes et paysages, XIXe-XXe » (30 mars-23 mai 1983)
      « Brésil des Brésiliens » (15 juin-19 septembre 1983)
      « Présences polonaises: l’art vivant autour du musée de Lodz » (23 juin-26 septembre 1983)
      « Visages d’Alice » (12 octobre-28 novembre 1983)
      Projets d’équipements et de développements de la Bpi 1984-1985 (21 décembre 1983)
      « Carnavals et fêtes d’hiver » (01 février-23 avril 1984)
      « Théâtre d’Afrique Noire » (08 février-21 mai 1984)
      « Le reportage du mois » (05 avril-14 mai 1984)
      « Places d’Europe, histoire et actualité d’un espace public » (30 mai-24 septembre 1984)
      « Le siècle de Kafka » (07 juin-01 octobre 1984)
      « Politique/fiction » (06 juin-10 septembre 1984)
      « Images à la page » (17 octobre 1984-7 janvier 1985)
    - 1985-1989, 20150578/64
      « Bpi Informations » (1985, 1987)
      « Image et science » (13 février-20 mai 1985)
      7e Festival du Ciné du Réel (09-17 mars 1985)
      « Paris autrement » (28 juin-02 septembre 1985)
      « Lisible/ Illisible » (11 septembre-04 novembre 1985)
      « Livres d’artistes » (12 juin-7 octobre 1985)
      « Cinéma australien pour les jeunes » (2-16 octobre 1985)
      « Cinéma et Islam » (09 octobre-23 novembre 1985)
      « Matinée d’animation destinée aux aveugles et amblyopes » (06 décembre 1985)
      « L’AFP, 150 ans d’agence de presse » (25 octobre 1985-20 janvier 1986)
      Journée d’étude « l'EAO et ses outils de développement » (20-23 janvier 1986)
      « Dessin animé et informatique » (07 mars 1986)
      « Beckett dans le siècle » (23 avril-05 mai 1986)
      Journée nationale du documentaire: le documentaire débarque, films primés au Cinéma du Réel (06 juin 1986)
      « Tsiganes, identité, culture, évolution » (05-06 décembre 1986)
      Présentation du livre cassettes « Blaise Cendrars » [s.d.]
      Présentation de la collection livres cassettes (1987)
      « Parlez-vous français » (1987)
      Lise, catalogue multimédia de la Bpi sur compact disc-rom (19 mai 1987)
      « Îles » (24 mai-21 septembre 1987)
      « L’Afrique et la lettre » (15 juillet-31 août 1987)
      « Mémoires du futur » (21 octobre 1987-18 janvier 1988)
      « L’univers d'Hergé » (11 novembre-07 décembre 1987)
      « Aux quatre coins-coins du Canard » (décembre 1987-janvier 1988)
      « Domaine privé: ensemble de manifestations » (27 février-27 mars 1988)
      La bibliothèque des enfants devient la salle d’actualité jeunesse (octobre 1988)
      La logithèque, inauguration le 20 décembre 1988
      Salle Borges: 1ère et 2e inaugurations (03 mai 1988, 14 février 1989)
      Récolement général des collections de la Bpi, polémique autour de la carte d’accès (1989)
      « The public reference library and information service (Bpi) at the Georges Pompidou Center » (1989)
      « Albanie, culture populaire et livres d’enfants » (novembre 1989)
    - 1990-mars 1991, 20150578/65
      « Gaétan Gatian de Clerambault, psychiatre et photographe » (21 février-14 mai 1990)
      « Petites oreilles deviendront grandes », animations musicales Arc en Ciel (18 avril-20 mai 1990)
      « Architecture des bibliothèques, patrimoine et actualité » (28 mars-14 mai 1990)
      « Le rendez-vous des enfants conteurs » (21-22 mai 1990)
      « Lecture des enfants et culture » (5 mai 1990)
      Polémiques autour du transfert éventuel de la Bpi à la bibliothèque de France (avril-août 1990)
      « Terre élue, Terre rêvée » (27 juin-03 septembre 1990)
      Concours: « 10 livres pour l'an 2000 » (14 septembre-14 octobre 1990)
      Remise de prix Gamichon (15 octobre 1990)
      « Les nouveaux promeneurs solitaires » (19 septembre-03 décembre 1990)
      « En un mot » (26 septembre-19 novembre 1990)
      « Télé/Vision d’Europe: forum audiovisuel européen » (31 octobre 1990-31 janvier 1991)
      « Art & publicité 1890-1990, un siècle de création » (01 novembre 1990-26 février 1991)
      « Alberto Schommer: portraits 1969/1989 » (19 décembre 1990-11 mars 1991)
      « Les langues... c’est simple comme « bonjour » » (février 1991)
      « Procès pénal et droits de l’Homme, émergence d’une conscience européenne, héritages culturels et résistance des pouvoirs » (26-27 mars 1991)
    - Avril 1991-septembre 1992, 20150578/66
      « Witold Gombrowicz » (27 mars-10 juin)
      « André Breton, la beauté sera convulsive » (25 avril-26 août 1991)
      « Festival Hip Hop: danses en liberté » (15-26 mai 1991)
      « Le mythe d’Eugène Smith, 12 photographes héritiers d’une tradition humaniste » (17 avril-17 juin 1991)
      L’ art de Dick Bruna (15 mai-24 juin 1991)
      Festival International du cinéma d’animation Annecy à Paris (01-04 juin 1991)
      « A todo color », 42 illustrateurs espagnols de livres pour la jeunesse (26 juin-16 septembre 1991)
      « Les mots et la matière » (26 juin-10 septembre 1991, 29 janvier-11 mai 1992)
      « Paroles d’enfants » (04 septembre-21 octobre 1991)
      « Les contes de la Nef de fous » (18 décembre 1991)
      « Graffit'Art, photographies de Cécilia Otero » (02 octobre 1991-06 janvier 1992)
      Hommage à Jean Painlevé, cinéma et science (3-6, 11-14 octobre 1991)
      « La fureur de lire » (19-20 octobre 1991)
      « L’écrit, le signe: autour de quelques dessins d’écrivains » (23 octobre 1991-20 janvier 1992)
      « Les cartes de vœux UNICEF » (22 janvier-09 mars 1992)
      « Jean Paul Jouve, voyageurs dans un paysage » (05 février-18 mai 1992)
      Cycle « Eve Future » (18, 30 mars-03, 06 avril 1992)
      « Les recherches sur la lecture. Regards européens » (11-12 mai 1992)
      « La campagne de Jean-Louis Trassard, écrits et photographies » (03 juin-28 novembre 1992)
      Concours d’écritures: remise des prix (11 septembre 1992)
      « Le mythe d’Eugène Smith, 12 photographes héritiers d’une tradition humaniste »: 6 cassettes audio (1991) versés sous le numéro 20150634.
    - Octobre 1992-1993, 20150578/67
      « La fête du maïs » (09 octobre 1992)
      « L’automobile européenne entre sport et technologie » (07-19 octobre 1992)
      « Premier contact, premier regard » (29 octobre-07 novembre 1992)
      « Imaginaires d’illustrateurs européens » (16 octobre 1992-18 janvier 1993)
      « Amériques Latines au Centre Pompidou » (octobre 1992-février 1993)
      « Figures et caractères » (14 octobre 1992-01 février 1993)
      Cinquième centenaire de la rencontre des deux mondes (octobre 1992-février 1993)
      « L’univers de Borges » (12 novembre 1992-01 février 1993)
      « Guatemala » (18 novembre 1992-18 janvier 1993)
      « André Frénaud: poème, chant d’ombre » (17 février-17 mai 1993)
      « Les cinémas du Canada » (03 février-07 juin 1993)
      Festival international du Cinéma d’animation d’Annecy à Paris (10-27 juin 1993)
      « Vladimir Maïakovski et l’utopie du XXe siècle » (16-19 mai 1993)
      « Banlieues buissonnières » (09 juin-30 août 1993)
      « Traits d’impertinence, le dessin d’humour de 1914 à nos jours » (16 juin-06 septembre 1993)
      Concours d’écriture: remise des prix (10 septembre 1993)
      « L’esprit des lieux » (18-21 octobre 1993)
      « Planète des hommes » (17-27 novembre 1993)
      « Louons avec les chiffres » (15 octobre-13 décembre 1993)
      « Georges Perec » (17 octobre 1993-24 janvier 1994)
    - 1994, 20150578/68